臺灣高等法院刑事判決                          九十一年度交上易字第二一０號
    上  訴  人
    即  被  告  乙○○
右上訴人因過失傷害案件，不服臺灣板橋地方法院九十一年度交易字第一五七號，中
華民國九十一年五月三日第一審判決（起訴案號：臺灣板橋地方法院檢察署九十一年
度偵字第二九九六號）提起上訴，本院判決如左：
    主  文
上訴駁回。
乙○○緩刑參年。
    事實及理由
一、本案經本院審理結果，認第一審判決以上訴人即被告乙○○係觸犯刑法第二百八
    十四條第二項前段之業務過失傷害罪。同時審酌被告平日素行、過失程度、所生
    危害及犯後態度等一切情狀，量處有期徒刑五月，如易科罰金，以三百元折算一
    日。認事用法及量刑均無不當，應予維持，並引用第一審判決書記載之事實、證
    據及理由（如附件）。
二、被告上訴意旨以：本件告訴人與有過失，原審量處有期徒刑五月，顯有過重等語
    。惟查：本件被告乙○○於九十年八月十日下午四時四十五分許，駕駛ＨＦ─０
    五一三號自用小貨車載運餐盒，行經台北縣樹林市○○路與大安路交岔路口，欲
    左轉往大安路路口時，疏未注意讓直行車先行，致與直行由告訴人甲○○騎乘之
    機車發生擦撞，使告訴人受傷之事實，業據被告於警訊、偵查及原審坦承不諱。
    被告上訴，空言指稱告訴人亦有過失，顯無可採。再原審係以被告為無照駕駛、
    過失情節非輕、告訴人傷勢嚴重、現未與告訴人達成民事和解以及犯罪後尚具悔
    意等一切情狀，量處有期徒刑五月，自屬妥適。被告指摘原審量刑過重，亦無可
    取。足見本件上訴，為無理由，應予駁回。末查被告前未曾受有期徒刑以上刑之
    宣告，有本院被告全國前案紀錄表在卷為憑。乃因一時過失，致罹本件犯行，現
    又已與被害人達成和解（有和解書可證），經此科刑後，當足資警惕，信無再犯
    之虞，因認所宣告之刑以暫不執行為適當，爰併宣告緩刑三年，以啟自新。
據上論斷，應依刑事訴訟法第三百七十三條、第三百六十八條，刑法第七十四條第一
款，判決如主文。
本案經檢察官陳明光到庭執行職務。
中     華     民      國    九 十 一    年       七      月    十 八    日
                              臺灣高等法院交通法庭
                                  審判長法  官  陳  祐  輔
                                        法  官  洪  昌  宏
                                        法  官  陳  國  文
右正本證明與原本無異。
不得上訴。
                                        書記官  蔡  棟  樑
中     華     民      國    九 十 一    年       七      月   十  八    日
附錄：本案論罪科刑法條全文
刑法第二百八十四條第二項前段：
因過失傷害人者，處六月以下有期徒刑、拘役或五百元以下罰金。致重傷者，處一年
以下有期徒刑、拘役或五百元下罰金。
從事業務之人，因業務之過失傷害人者，處一年以下有期徒刑、拘役或一千元以下罰
金。致重傷者，處三年以下有期徒刑、拘役或二千元以下罰金。
附件
台灣板橋地方法院刑事判決                        九十一年度交易字第一五七號
    公  訴  人  台灣板橋地方法院檢察署檢察官
    被      告  乙○○  男  二十九歲（民國○○○年○月○日生）業工
                        身分證統一編號：Ｚ000000000號
                        籍設：台北縣中和市○○街三六二巷一弄二十號三樓
                        現住：同右縣樹林市○○街八十一巷二十四號一樓
右列被告因過失傷害案件，經檢察官提起公訴（九十一年度偵字第二九九六號），本
院判決如左：
    主  文
乙○○從事業務之人，因業務上之過失傷害人，處有期徒刑伍月，如易科罰金，以
佰元折算壹日。
    事  實
一、乙○○並未領有自用小貨車之駕駛執照，為無照駕駛之人。緣係位於台北縣樹林
    市○○街四十七巷二十四號之一二三專業盒餐店之職員，負責送貨事宜，為從事
    駕駛業務之人。於民國（下同）九十年八月十日下午四時四十五分許，駕駛車號
    ＨＦ─０五一三號自用小貨車載運其餐盒，由台北縣樹林市往板橋市方向行駛，
    行經台北縣樹林市○○路與大安路交岔路口時，欲左轉往大安路路口時，原應注
    意汽車行駛至交岔路口轉彎時，轉彎車應讓直行車先行，且依當時天候晴、光線
    係日間之自然光線、路面乾燥、無缺陷、道路無任何障礙物、視距良好、號誌為
    行車管制號誌且動作正常等情事，並無任何不能注意之情事，詎乙○○急於左轉
    ，疏未注意及此，適與甲○○所駕駛之沿中正路由板橋往樹林方向直行行駛之車
    號ＬＬＯ─一五五號重型機車發生擦撞，致甲○○受有腹部鈍挫傷合併空腸挫傷
    破裂及小腸穿孔併腹膜炎之傷害。乙○○於肇事後即報警將甲○○送醫救治，並
    於犯罪未發覺前即向前來處理之警員自首上開犯行，並願接受裁判。
二、案經被害人甲○○訴由台北縣政府警察局樹林分局報請台灣板橋地方法院檢察署
    檢察官偵查起訴。
    理  由
一、右揭事實，業據被告乙○○迭於警訊及偵審中坦白承認，並經告訴人甲○○分別
    於警訊及偵審中指訴綦詳，復有道路交通事故調查表、照片八幀及財團法人恩主
    公醫院出具之診斷證明書在卷可稽。按汽車行駛至交岔路口，其轉彎時轉彎車應
    讓直行車先行，道路交通安全規則第一百零二條第一項第六款前段定有明文。且
    依上開道路交通事故調查報告表所載當時天候晴、光線係日間之自然光線、路面
    乾燥、無缺陷、道路無任何障礙物、視距良好、號誌為行車管制號誌且動作正常
    等情事，並無任何不能注意之情事，竟疏未注意及此而撞及騎乘車號ＬＬＯ─一
    五五號重型機車直行之甲○○，是被告之過失責任甚明，且被害人甲○○所受之
    傷害與被告過失行為之間，顯有相當之因果關係。罪證明確，被告犯行洵堪認定
    。
二、查被告為餐飲業者之職員，其於本件車禍發生前係正載貨中，業據被告陳明在卷
    ，足證駕駛載運貨物確為被告之業務，此亦可依卷附照片中貨車上均印有「一二
    三餐專業盒餐」等字樣益明。故核其所為，係犯刑法第二百八十四條第二項前段
    之業務過失傷害罪。又被告於肇事後即報警將被害人送醫救治，並於犯罪未發覺
    前即向前來處理之警員自首上開犯行，並願接受裁判，除據被告自白外，並有台
    北縣警察局交通事故案件「涉嫌人是否自首」調查表乙紙在卷可參，是合於自首
    之規定依法減輕其刑。再被告於行為當時，並未領有自用小貨車之駕駛執照，為
    無駕駛執照之人（被告於審理時提出之駕駛執照發照日期為九十一年一月七日，
    經閱後發還），應依道路交通管理處罰條例第八十六條第一項之規定加重其刑。
    並先加後減之。爰審酌被告駕駛自小貨車原應注意其車輛之體積及車重於交岔路
    口應更加注意路況，倘若肇事，亦易造成重大傷亡，猶貿然以輕忽之態度駕駛，
    置其他車輛駕駛人及行人之安全於不顧，且其過失之程度及被害人所受傷害均屬
    嚴重、且迄未與告訴人達成民事和解以及被告犯罪後除之即將被害人送醫治療，
    且均能坦承肇事犯行深具悔意等一切情狀，量處如主文所示之刑，並諭知易科罰
    金之折算標準，以示懲儆。
據上論斷，應依刑事訴訟法第二百九十九條第一項前段，刑法第二百八十四條第二項
前段、第六十二條前段、第四十一條第一項前段，道路交通管理處罰條例第八十六條
第一項，罰金罰鍰提高標準條例第一條前段、第二條，判決如主文。
本案經檢察官葉志飛到庭執行職務
中    華    民    國    九   十   一     年      五     月      三      日
                                台灣板橋地方法院交通法庭
                                    法  官  潘  長  生
右正本證明與原本無異。
如不服本判決，應於判決送達後十日內向本院提出上訴狀 (應附繕本) ，上訴於
臺灣高等法院。
                                    書記官  王  增  華
中    華    民    國    九   十   一     年      五     月      七      日
附錄本案論罪科刑法條
刑法第二百八十四條：
因過失傷害人者，處六月以下有期徒刑、拘役或五百元以下罰金。致重傷者，處一年
以下有期徒刑、拘役或五百元下罰金。
從事業務之人，因業務上之過失傷害人者，處一年以下有期徒刑、拘役或一千元以下
罰金。致重傷者，處三年以下有期徒刑、拘役或二千元以下罰金。
